---
title: "Modelo_arima"
author: "Paulina Gomez Mont W"
date: "4/30/2019"
output: html_document
---
```{r}
library(tidyverse)
library(ggplot2)
```

Obtenemos los retornos por fecha:
```{r}
datos <- read_csv("./datos/train_with_cierre/ap1_por_tema.csv")

retornos <- datos[,c("Dates","cierre_next_day")] 
```


Dividimos los datos en prueba y validación, 75% para prueba y 25% para validación
```{r}
train <- retornos[1:608,]


```
En la siguiente gráfica podemos observar que no hay ninguna tendencia por lo tanto es necesario sacra diferencias ($I=0$) a los datos
```{r}
ggplot(train)+geom_line(aes(x=Dates,y=cierre_next_day))

```
Volvemos a los retornos clase "Serie de tiempo"
```{r}
train_ts <- train[,"cierre_next_day"] %>% ts()

class(train_ts)
```
Corremos un modelo AR
```{r}
m1 = ar(train_ts[,1], method = 'mle',order.max=15)
attributes(m1)
```

```{r}
# Podemos ver la informaci??n incluida en la variable m1
attributes(m1)

# El orden seleccionado es
m1$order
# El AIC obtenido para diferentes ordenes (1-12) es
m1$aic # Claramente el menor es p=4

# Los par??metros estimados son
m1
m1$x.mean
```


Utilizando las grafica de autocorrelación obervamos q es significativa para Lag de 1, posteriormente se vuelven cero, esto nos indica que la marte MA del modelo ARIMA debe ser 1
```{r}
acf(train_ts, lag.max = 10, plot = TRUE)

```
Utilizando la Función de autocorrelación parcial obervamos q es significativa para Lag de 4, posteriormente se vuelven cero, esto nos indica que la marte AR del modelo ARIMA debe ser 4
```{r}
pacf(train_ts, lag.max = 10, plot = TRUE)

```

Dado que no observamos ninguna tendencia calculamos el siguiente modelo
```{r}
m3 <- arima(train_ts, order = c(4,0,1))
m3 %>% attributes
```

```{r}
m3$aic
```
Intentamos volviendo 0 el lag 2 y 3 de la parte AR ya que en la gráfica de PACF vemos que son similares a 0, sin embargo podemos observar que AIC es peor que en el caso sin retsricción
```{r}
m3_trans <- arima(train_ts, order = c(4,0,1), fixed=c(NA,0,0,NA,NA,NA))
m3_trans %>% attributes
```

```{r}
m3_trans$aic

```
Ahora ajustamos el modelo para el test
```{r}


m3$coef


```

```{r}
datos_test <- retornos[605:nrow(retornos),]
datos_test <- datos_test %>% mutate(
  residuales=rep(0,nrow(datos_test)),
  retorno_estimado=rep(0,nrow(datos_test))
)


datos_test$residuales[1:4] <- m3$residuals %>% tail(4)


```
Estimamos los retornos con los coeficientes del modelo arima estimados con el train
```{r}
for(i in 5:nrow(datos_test)){
  
  datos_test$retorno_estimado[i] <- m3$coef["intercept"]+m3$coef["ar1"]*datos_test$cierre_next_day[i-1]+m3$coef["ar2"]*datos_test$cierre_next_day[i-2]+m3$coef["ar3"]*datos_test$cierre_next_day[i-3]+m3$coef["ar4"]*datos_test$cierre_next_day[i-4]+m3$coef["ma1"]*datos_test$residuales[i-1]
  datos_test$residuales[i] <- datos_test$retorno_estimado[i] -datos_test$cierre_next_day[i]
  
}

```
Obtenemos el valor cuadrático de los residuales
```{r}
t(datos_test$residuales) %*% datos_test$residuales

```
La suma del valor absoluto de los residuales
```{r}

abs(datos_test$residuales) %>% sum()
```